SOBRE MÍ

Soy Front-end Developer y licenciada en Contaduría Pública, actualmente creo aplicaciones web que le dan solución a problemáticas reales en entornos de trabajo colaborativos y de constante aprendizaje. Gracias a mi experiencia en el area contable pude desarrollar una buena logica y la capacidad de trabajar en equipo; estas habilidades complementanentan perfil como mi programadora

HABILIDADES TECNICAS

- Javascript
- HTML
- CSSAngular
- Typescript
- React
- Tailwind
- Bootstrap
- Firebase
 - JWT
 - Figma
 - Node.js

FORMACIÓN ACADÉMICA

2022 - 2023 • Laboratoria en Front-end Developer. Bootcamp Regional

2006 - 2011 • Universidad de Margarita en Licencia en Contaduría Publica.

Nueva Esparta. Venezuela

HABILIDADES BLANDAS

- Autoaprendizaje
- Solucion de
- Solucion de Iniciativa
- Trabajo en equipo
- problemas
- Profesionalismo

IDIOMAS

Inglés Intermedio. Nivel Oral: intermedio Escrito: intermedio.

CONTACTO

ysisclongart@gmail.com

Cel: +56 930739387

•

https://www.linkedin.com/in/ysi s-carolina-longart-rivero

9

Región Metropolitana. Santiago de chile

YSIS LONGART

FRONT-END DEVELOPER

PROYECTOS

LABORATORIA

- Burguer Queen API CLIENT es una aplicación web para un restaurante en el cual se puedan hacer pedidos.(Angular, typescript, HTML, CSS, Bootstrap, JWT, figma)
- Mdlinks NPM Es una librería que puedes descargar de los paquetes de npm, y con ella extraer los links de los archivos .md. (Javascript, Node.js, npm)
- Foodgram! Social Network. es una SPA (Singlepage-application) con temática de red social. (Javascript, HTML, CSS, Firestore, figma)
- Rick and Morty Web FanPages. Es una página web para aficionados de la serie de Rick and Morty. Esta página logra ordenar, buscar, filtrar y mostrar estadísticas. (Javascript, HTML, CSS, figma)
- Card Validation Es una aplicación web que le permita a un usuario validar el número de una tarjeta de crédito. (Javascript, HTML, CSS)

EXPERIENCIA LABORAL

LABORATORIA

2022-2023

FRONT-END DEVELOPER

Como principal función debía desarrollar aplicaciones web utilizando HTML5, Javascript, Angular, typescript, CSS, Figma, y otras tecnologías, además de participar de las ceremonias como dailys, retrospectivas, planificación y demos (framework Scrum).

SLI CONSULTORES, SPA. OCTUBRE 2017- NOV 2022 ADMINISTRATIVA SENIOR RRHH.

En el periodo desempeñado fui pionera con el cargo de administrativa RRHH, realice varias tareas, como reclutar el personal, llevar el control de la asistencia, atención al cliente, ingresar licencias médicas, hunting de personal para clientes externos.

Logramos aumentar la dotación de personal al entregarme el proyecto empezamos con 1 proyecto de 6 persona. Y logre aumentar la dotación a más de 100 personas en 3 a 5 proyectos que variaban.

ADMINISTRATIVA DIGITALIZACION

Ejecuté una mudanza de repuestos: puse una base de datos de productos al día de una tienda de repuestos de auto a nivel nacional, que se mudaba desde San Bernardo a Macul. Realicé otras tareas como la emisión de guías de despacho en el sistema de la empresa llamado SAAD.